sv: Konst och underhållning > Hobby och skapande > Hantverk och hobbyer > Hobbyverktyg > Hobbymaskiner för textilier > Handvävstolar: Ramhandvävstolar; Knähandvävstolar; Fasta heddle-handvävstolar; Gobelänghandvävstolar
ru: Искусство и развлечения > Хобби и творчество > Искусство и рукоделие > Инструменты для художественных работ и рукоделия > Устройства для работы с текстилем > Ручные ткацкие станки: Ткацкие рамы; Компактные ручные ткацкие станки; Ручные ткацкие станки с бердом; Ручные ткацкие станки для гобеленов
tr: Sanat ve Eğlence > Hobiler ve Sanatsal Çalışmalar > Sanatlar ve El İşleri > Sanat ve El İşi Araçları > Kumaş El İşi Makineleri > El Dokuma Tezgahları: Çerçeve El Dokuma Tezgahları; Kucak El Dokuma Tezgahları; Sert Çit El Dokuma Tezgahları; Goblen El Dokuma Tezgahları
sl-SI: Kultura in zabava > Hobiji in ustvarjalne umetnosti > Umetnost in ročna dela > Orodje za umetniško ustvarjanje in ročna dela > Stroji za tekstilno ustvarjanje > Ročne statve: Ročne statve z okvirjem; Prenosne ročne statve; Toge ročne statve; Ročne statve za tapiserije
vi: Nghệ thuật và giải trí > Sở thích và nghệ thuật sáng tạo > Đồ thủ công mỹ nghệ > Dụng cụ thủ công mỹ nghệ > Khung cửi > Dụng cụ dệt vải bằng tay: Khung dệt thủ công lớn; Khung dệt thủ công nhỏ; Khung dệt thủ công có dây go cứng; Khung dệt thảm thủ công
fi: Taide ja viihde > Harrastukset ja taiteet > Taide ja askartelu > Taide- ja askarteluvälineet > Tekstiilityölaitteet > Kangaspuut: Kehyskangaspuut; Pingotettavat kangaspuut; Kiinteäniisiset kangaspuut; Ryijykangaspuut
de: Kunst & Unterhaltung > Hobby & Kunst > Kunsthandwerk & Hobby > Kunst- & Bastelwerkzeuge > Maschinen für Textilarbeiten > Handwebstühle: Rahmenhandwebstühle; Handwebstühle für den Schoß; Rigid Heddle-Handwebstühle; Handwebstühle für Tapisserie
cs: Umění a zábava > Hobby, hudba a výtvarné umění > Řemesla a koníčky > Hobby pomůcky > Hobby textilní stroje > Ruční stavy: Ruční tkalcovské stavy v rámu; Ruční tkalcovské stavy; Ruční tkalcovské stavy s pevnou nitěnkou; Gobelínové tkalcovské stavy
fr: Arts et loisirs > Loisirs et arts créatifs > Loisirs créatifs > Outils pour loisirs créatifs > Machines pour confections textiles > Métiers à tisser manuels: Métiers à tisser manuels à cadre; Métier à tisser manuels; Métiers à tisser manuels rigides; Métiers à tisser manuels pour tapisserie
en: Arts & Entertainment > Hobbies & Creative Arts > Arts & Crafts > Art & Crafting Tools > Textile Craft Machines > Hand Looms: Frame Hand Looms; Lap Hand Looms; Rigid Heddle Hand Looms; Tapestry Hand Looms
ro-RO: Artă și divertisment > Hobby-uri și artă > Artizanat > Instrumente folosite pentru artă/artizanat > Mașini pentru proiecte de artizanat textil > Gherghefuri manuale: Gherghefuri manuale cu cadru; Gherghefuri manuale pentru ținut în poală; Gherghefuri manuale rigide cu pasetă; Războaie manuale pentru tapiserie
th: ศิลปะและความบันเทิง > งานอดิเรกและศิลปะสร้างสรรค์ > ศิลปะและงานฝีมือ > เครื่องมือทำงานศิลปะและงานฝีมือ > เครื่องทองานฝีมือ > เครื่องทอผ้าแบบทอมือ: เครื่องทอมือแบบโครง; เครื่องทอมือตัก; เครื่องทอมือแบบตะกอแข็ง; เครื่องทอพรมแบบทอมือ
hr-HR: Umjetnost i zabava > Hobiji i kreativne umjetnosti > Umjetnost i rukotvorine > Alati za umjetnost i rukotvorine > Tekstilni strojevi > Ručni tkalački stanovi: Ručni tkalački stanovi s okvirom; Prijenosni ručni tkalački stanovi; Ručni tkalački stanovi s krutim okvirom; Ručni tkalački stanovi za tapiserije
bg-BG: Изкуства и развлечения > Хобита и творчески изкуства > Изкуства и творчество > Творчески инструменти > Творчески текстилни машини > Ръчни тъкачни станове: Тъкачен стан тип рамка; Компактни ръчни тъкачни станове; Ръчни тъкачни станове с твърда рамка; Ръчни станове за гоблени
hu: Művészet és szórakoztatás > Hobbik és kreatív művészet > Művészet és barkácsolás > Művészeti és kézműves eszközök > Textil-kézművesgépek > Kézi szövőszékek: Keretes kézi szövőszékek; Ölbe való kézi szövőszékek; Merev hámú kézi szövőszékek; Gobelin kézi szövőszékek
zh-TW: 藝術/娛樂 > 嗜好和創作藝術 > 藝術品和手工藝品 > 美術/手工藝工具 > 紡織機 > 人工織布機: 線架式人工織布機; 簡易人工織布機; 可拆式人工織布機; 掛毯人工織布機
pt-BR: Artes e entretenimento > Hobbies e artes > Arte e artesanato > Ferramentas para arte e artesanato > Máquinas têxteis para artesanato > Teares manuais: Teares manuais com moldura; Teares manuais de mesa; Teares manuais de pente liço; Teares manuais para tapeçaria
nl: Kunst en entertainment > Hobby's en creatieve vaardigheden > Handwerk en hobby's > Handwerk- en hobbygereedschap > Textielbewerkingsmachines > Handweefgetouwen: Handweefgetouwen voor lijsten; Handweefgetouwen voor op je schoot; Handweefgetouwen met starre stangen; Handweefgetouwen voor tapisserie
zh-CN: 艺术与娱乐 > 爱好/艺术创作 > 手工艺品 > 手工艺工具 > 纺织机 > 手工织布机: 框架手工织布机; 膝上手工织布机; 刚性综丝手工织布机; 挂毯手工织布机
sk-SK: Umenie a zábava > Záľuby a tvorivé dielne > Výtvarná dielňa > Nástroje pre výtvarnú dielňu > Textilné remeselné stroje > Tkáčske stroje: Tkáčske rámy; Malé tkáčske stroje; Krosná s pevnou priadzou; Tkáčske stroje na výrobu gobelínov
pt-PT: Artes e lazer > Passatempos e artes criativas > Artes e trabalhos manuais > Ferramentas para artes e trabalhos manuais > Máquinas para trabalhos manuais têxteis > Teares manuais: Teares manuais com moldura; Teares manuais de colo; Teares manuais de pente-liço; Teares manuais para tapeçaria
lt-LT: Menai ir pramogos > Hobiai ir menai > Menai ir amatai > Menų ir amatų įrankiai > Tekstilės rankdarbių mašinos > Rankinės audimo staklės: Rėminės rankinės audimo staklės; Nešiojamos rankinės audimo staklės; Rankinės audimo staklės su standžia nytele; Gobeleno rankinės audimo staklės
it: Arte e svago > Hobby e arti creative > Artigianato e hobby > Strumenti per hobby e artigianato > Macchine per tessili > Telai a mano: Telai a cornice; Telai manuali; Telai a mano rigidi con liccio; Telai a mano per arazzi
ko: 아트/엔터테인먼트 > 취미/예술 > 미술/공예 > 미술/공예 도구 > 직물 공예 머신 > 수동식 직기: 직조틀 수동식 직기; 소형 수동식 직기; 미니 수동식 직기; 태피스트리 수동식 직기
pl: Sztuka i rozrywka > Hobby i sztuki piękne > Sztuka i rękodzieło > Narzędzia dla artystów i rękodzielników > Urządzenia do tekstyliów > Krosna ręczne: Krosna ramowe ręczne; Małe krosna ręczne; Krosno ze sztywną nicielnico-płochą; Krosna do gobelinów
el: Τέχνες & Ψυχαγωγία > Χόμπι & Δημιουργικές Τέχνες > Τέχνες & Χειροτεχνίες > Εργαλεία τέχνης & χειροτεχνίας > Κλωστοϋφαντουργικά μηχανήματα χειροτεχνίας > Χειροκίνητοι αργαλειοί: Χειροποίητοι αργαλειοί με πλαίσιο; Χειροκίνητοι αργαλειοί αγκαλιάς; Χειροκίνητοι αργαλειοί με άκαμπτο χτένι; Χειροποίητοι αργαλειοί χαλιών
ja: 芸術・エンターテイメント > 趣味・コレクション > クラフト・アート > アート・クラフト用具 > 織物工芸機械 > 手動織機: フレーム手織り機; 小型手織り機; リジッドヘドル手織り機; タペストリー手織り機
da: Kunst og underholdning > Hobby og håndarbejde > Håndarbejde og hobby > Værktøjer til håndarbejde og hobby > Maskiner til tekstilarbejde > Håndvæve: Håndvæve med ramme; Håndvæve til skød; Håndvæve med stiv krop; Håndvæve af gobelin
nb: Kunst og underholdning > Hobby og kreativitet > Kunst og håndverk > Verktøy til kunst og håndverk > Maskiner for tekstilkunst > Vevstoler: Rammevevstoler; Fangvevstoler; Stive håndvevstoler; Vevstoler for trykk
es: Arte y ocio > Hobbies y artes creativas > Manualidades > Herramientas para manualidades > Máquinas textiles > Telares a mano: Telares a mano de marco; Telares a mano de regazo; Telares a mano de lizo rígido; Telares a mano para tapices